臺灣新竹地方法院民事裁定　　　　　　　 100年度司字第24號
聲　請　人　賴韋仲
相　對　人　捷亮科技有限公司
法定代理人　王泳勝
上列當事人間選派檢查人事件，本院裁定如下：
    主  文
選派曾季國會計師為捷亮科技有限公司之檢查人，檢查捷亮科技
有限公司之業務帳目及財產情形。
聲請程序費用新臺幣壹仟元由相對人負擔。
    理  由
一、本件聲請意旨略以：相對人公司在經濟部之登記資本案為新
    臺幣（下同）700萬元，分為70萬股。聲請人為相對人公司
    之股東，總股數為30萬股，占公司已發行股份總數百分之43
    ，並持股超過1年以上，此有相對人公司之變更登記表可證
    。茲因相對人公司未依法分派股息、紅利，另業務帳目及資
    金流向不明，實有選派公正會計師加以查核之必要。至於擔
    任檢查人之會計師人選，請函詢臺灣省會計師公會推薦，爰
    請裁定選派檢查人，以維聲請人股東之權益。
二、按繼續一年以上，持有已發行股份總數百分之三以上之股東
    ，得聲請法院選派檢查人，檢查公司業務帳目及財產情形，
    公司法第245條第1項定有明文；而該規定依公司法第110條
    第3項規定，於有限公司準用之。又為防止少數股東濫用此
    一權利，公司法已嚴格規定其行使要件，即股東須繼續一年
    以上，持股達已發行總股份數量百分之三以上，且必須向法
    院聲請選派檢查人，檢查內容並以公司業務帳目及財產情形
    為限，可見在立法上，已就行使檢查權對公司經營所造成之
    影響，與少數股東權益之保障間，加以斟酌、衡量。準此，
    依前開規定聲請選派檢查人，除具備繼續一年以上持有已發
    行股份總數百分之三之股東之要件外，別無其他資格之限制
    （最高法院86年度台抗字第108號裁定意旨參照）。
三、查相對人公司已發行股份總數計為70萬股，聲請人持股共計
    30萬股，即持有相對人公司股份約43％（小數點以下四捨五
    入），並已持續一年以上，此有聲請人提出相對人公司設立
    及變更登記表在卷可稽，並為相對人所不爭執。聲請人既為
    相對人繼續一年以上，持有已發行股份總數百分之三以上之
    股東，有瞭解公司財務及財產狀況而施予檢查之必要，是聲
    請人聲請選任相對人公司之檢查人，要無不合。就此，本院
    依職權函請社團法人臺灣省會計師公會推薦適當之會計師供
    本院遴選為相對人公司之檢查人，由該會推薦曾季國會計師
    擔任相對人公司之檢查人（建和聯合會計師事務所執業會計
    師，事務所設高雄市苓雅區○○○路120號8樓之2），有該
    公會100年11月22日會總字第1000534號函，附卷可參，本院
    考量曾季國會計師為國立臺灣大學商學系會計組學士、國立
    政治大學會計研究所碩士，曾任職安侯協和會計師事務所，
    現為建和聯合會計師事務所會計師，學經歷俱佳，對於公司
    查帳、帳目及盈虧情況應能本於專業知識予以檢查，當亦能
    適時維護、保障聲請人及其他股東之權益，故認洵屬適當，
    爰依公司法第110條第3項規定準用同法第245條第1項之規定
    ，選派曾季國會計師為檢查人，檢查相對人公司之公司業務
    之帳目及財產情形。至於檢查人之報酬，則依非訟事件法第
    174條前段規定，應由相對人負擔，附此敘明。
四、相對人應依檢查人之要求提出相關帳簿、表冊供檢查。
五、依非訟事件法第175 條第3 項，裁定如主文。
中    華    民    國    100    年    11   月    25    日
                  民事第一庭  法  官  吳靜怡
以上正本證明與原本無異。
如對本裁定抗告，應於裁定送達後10日內向本院提出抗告狀。
中    華    民    國    100    年    11    月   25    日
                              書記官  馮玉玲